【裁判字號】    95,交聲,1253
【裁判日期】    951229
【裁判案由】    違反道路交通管理處罰條例聲明異議
【裁判全文】
臺灣臺北地方法院交通事件裁定        95年度交聲字第1253號
異議人即
受處分人  甲○○
上列異議人即受處分人因違反道路交通管理處罰條例案件，對於
臺北市交通事件裁決所於民國95年12月20日所為之處分（原處分
案號：北市裁二字第裁22-ZIP000168號），聲明異議，本院裁定
如下：
    主  文
異議駁回。
    理  由
一、按汽車行駛高速公路，於駛進收費站前，應依標誌指示預為
    減速慢行，並依規定標誌、標線、號誌指示或交通勤務警察
    指揮順序行駛過站繳費，高速公路及快速公路交通管制規則
    第二十三條定有明文。又汽車行駛於高速公路，有違反管制
    規定之行為，處駕駛人新臺幣（下同）六百元以上一千二百
    元以下罰鍰，道路交通管理處罰條例第三十三條第三項亦有
    明文。
二、本件原處分機關臺北市交通事件裁決所係以：異議人即受處
    分人甲○○所有之車號ＦＴ—一九二五號自用小客貨車，並
    未申裝ｅ通機，然異議人於民國九十五年八月二十二日上午
    九時許，駕駛該車沿國道高速公路北上行駛，於駛進七堵收
    費站前，竟行駛第二車道（即電子收費車道及大車道），而
    未依規定標誌指示行駛過站繳費之違規行為，業經舉發單位
    內政部警政署國道公路警察局第九警察隊七堵小隊警員拍照
    採證，並以異議人有違反前揭道路交通管理處罰條例第三十
    三條第三項規定之行為逕行製單舉發，裁處異議人罰鍰六百
    元，經舉發單位將舉發通知單及採證照片送達異議人後，異
    議人於舉發通知單上所載應到案日期即同年十一月二十五日
    前之同年月十七日向原處分機關提出申訴，經原處分機關函
    請舉發單位調查結果，仍認異議人確有前開違規行為，原處
    分機關乃於同年十二月二十日依前揭道路交通管理處罰條例
    第三十三條第三項、違反道路交通管理事件統一裁罰基準及
    處理細則第四十三條、第四十四條、第六十七條暨違反道路
    交通管理事件統一裁罰基準表之規定，裁處異議人罰鍰六百
    元。
三、異議意旨略以：異議人當時因大霧，無法看見任何指示，誤
    駛車道後，立即停車欲繳費，但未被收費員接受，異議人並
    非故意云云。
四、查異議人所有上開汽車並未申裝電子收費機（ｅ通機），然
    異議人於前揭時間駕駛該車沿國道高速公路北上行駛，於駛
    進七堵收費站前，竟行駛第二車道（即電子收費車道及大車
    道），而未依規定標誌指示行駛人工收費車道及小型車道過
    站繳費之事實，為異議人所不否認，並有採證照片附卷可稽
    。異議人雖辯稱當時有濃霧，影響視線，並非故意違規云云
    ，然查九十五年八月二十二日天候雖屬不佳，惟於前揭時、
    地尚無其他駕駛人因濃霧影響視線而誤駛車道，未能依規定
    過站繳費致遭舉發而提出申訴之情形，此有交通部臺灣區○
    道○○○路局九十五年十一月三十日業字第０九五００三四
    八七八號函附卷可稽，顯見當時之天候狀況，尚不致使駕駛
    人於駛進七堵收費站前之相當距離，無從辨別人工收費車道
    、電子收費車道、小型車收費車道或大型車收費車道。異議
    人誤駛車道，顯屬可歸責於己，尚不足以據為免罰之認定。
五、綜上所述，異議人確有駕車行駛高速公路，於駛進收費站前
    ，未依規定標誌指示行駛過站繳費，而違反管制規定之違規
    行為，從而，原處分機關依前揭道路交通管理處罰條例第三
    十三條第三項、違反道路交通管理事件統一裁罰基準及處理
    細則第四十三條、第四十四條、第六十七條暨違反道路交通
    管理事件統一裁罰基準表之規定，裁處異議人罰鍰六百元，
    核無違誤。異議人之異議，為無理由，應予駁回。
據上論斷，應依道路交通案件處理辦法第十九條，裁定如主文。
中    華    民    國    95    年    12    月    29    日
                  交通法庭法  官 陳芃宇
以上正本證明與原本無異。
如不服本裁定，應於送達後5日內，向本院提出抗告狀。
                          書記官 周小玲
中    華    民    國    96    年    1     月    4     日


司法院資訊處製作；財團法人民間司法改革基金會備份。
